【裁判字號】    94,易,210
【裁判日期】    951110
【裁判案由】    竊盜
【裁判全文】
臺灣臺東地方法院刑事判決               94年度易字第210號
公  訴  人  臺灣台東地方法院檢察署檢察官
被      告  丁○○
                    (另案於臺灣臺東監獄執行中)
指定辯護人  本院公設辯護人  甲○○
上列被告因竊盜案件，經檢察官追加起訴 (94年度偵字第1663號
)，本院依簡式審判程序判決如下：
    主      文
丁○○共同攜帶兇器竊盜，處有期徒刑拾月。
    事   實
一、丁○○前於民國87年間因傷害、妨害自由等案件，經本院以
    88年度易字第283號判處有期徒刑10月確定，於90年6月12日
    縮短刑期執行完畢，翌日出監 (尚未構成累犯)。詎猶不知
    悔改，竟意圖為自己不法之所有，與丙○○ (另經本院以94
    年度易字第210號判處有期徒刑1年確定)共同基於竊盜之犯
    意聯絡，於95年7月30日下午1時許，執其所有客觀上足供兇
    器使用之破壞剪1把 (未扣案，業已丟棄滅失)，共同前往臺
    東縣卑南鄉○○村○里段，竊取臺灣電力公司架設於該地之
    之電纜線2箱共計37公斤，得手後於翌日13時30分許，與丙
    ○○騎乘車號PVD─127號重型機車搬運上開2箱贓物時，因
    未戴安全帽，為警於臺東市○○路180巷39弄68號前攔檢查
    獲。
二、案經臺東縣警察局移送臺灣臺東地方法院檢察署檢察官偵查
    後追加起訴。
    理  由
一、本件被告丁○○所犯係死刑、無期徒刑、最輕本刑為三年以
    上有期徒刑以外之罪，並於準備程序中就被訴事實為有罪之
    陳述，經法官告知簡式審判程序之旨，並聽取公訴人及被告
    之意見後，本院業已於95年1月4日合議裁定由受命法官獨任
    進行簡式審判程序。是證人即被害人臺灣電力公司員工乙○
    ○於警詢及偵查中所為之指述，及簽名表示指認及具領前開
    失竊物品意思之贓物認領保管單，共同被告丙○○於警詢及
    偵查中所為之證述等，雖均係被告以外之人於審判外所為之
    言詞或書面陳述，然依刑事訴訟法第159條第2項前段之規定
    ，於簡式審判程序中均得作為證據，合先敘明。
二、前揭事實業據被告於本院準備程序及審理時坦承不諱，核與
    證人即被害人臺灣電力公司員工乙○○於警詢及偵查中所為
    之指述相符，並經證人丙○○於警詢、偵查中及本院審理時
    證述綦詳，復有臺東縣警察局保安警察隊贓物認領保管單1
    紙、刑案現場照片4幀附卷可稽，足認被告所為不利於己之
    自白與事實相符。本案事證明確，被告犯行堪以認定。
三、按被告行為後，94年2月2日修正公布之刑法，已於95年7月1
    日施行（95年7月1日修正施行前刑法稱修正前刑法），刑法
    第2條第1項「行為後法律有變更者，適用行為時之法律。但
    行為後之法律有利於行為人者，適用最有利於行為人之法律
    」之規定，係規範行為後法律變更所生新舊法律比較適用之
    準據法，於刑法修正施行後，自應適用新法第2條第1項之規
    定，為「從舊從輕」之比較；又比較新舊法時，應就罪刑有
    關之共犯、未遂犯、想像競合犯、牽連犯、連續犯、結合犯
    ，以及累犯加重、自首減輕暨其他法定加減原因（如身分加
    減）與加減例等一切情形，綜其全部罪刑之結果而為比較後
    ，再適用有利於行為人之法律處斷，而不得一部割裂分別適
    用不同之新舊法（最高法院24年上字第4634號、29年上字第
    964號判例意旨、最高法院95年度第8次刑事庭會議決議參照
    ）。經查：修正後刑法第28條關於成立共同正犯之標準，將
    原來共同正犯之共同「實施」犯罪，改為共同「實行」犯罪
    ，剔除完全未參與犯罪相關行為之「實行」的「陰謀共同正
    犯」及「預備共同正犯」，是修正後之共同正犯之可罰性要
    件之範圍業已減縮，惟本案被告與丙○○間均屬實行共同正
    犯，適用修正前、後刑法之規定對被告並無何不同，揆諸首
    開說明，自應整體適用被告行為時之修正前刑法第28條之規
    定，合先敘明。
四、按刑法第321條第1項第3款之攜帶兇器竊盜罪，係以行為人
    攜帶兇器竊盜為其加重條件。此所謂兇器，其種類並無限制
    ，凡客觀上足對人之生命、身體、安全構成威脅，具有危險
    性之兇器均屬之，且祇須行竊時攜帶此種具有危險性之兇器
    為已足，並不以攜帶之初有行兇之意圖為必要 (最高法院79
    年度臺上字第5253號判例要旨參照)。是被告行竊時所使用
    之破壞剪，客觀上足對人之生命、身體及安全構成威脅，自
    屬兇器無訛，核被告所為，係犯刑法第321條第1項第3款攜
    帶兇器竊盜罪，被告與丙○○間有犯意聯絡及行為分擔，均
    為共同正犯。爰審酌被告前曾因傷害、妨害自由等案件，經
    本院以88年度易字第283號判處有期徒刑10月確定，於90年6
    月12日縮短刑期執行完畢，有臺灣高等法院被告前案紀錄表
    在卷可考，猶不思悔改，5年以內再故意犯多次竊盜案件，
    且都以剪斷電線之方式竊取他人財物，圖以變賣換現花用，
    非但造成被害人財產損失，更影響供電安全，危害甚大，復
    兼衡其犯罪動機、目的、所竊財物之價值以及犯罪後坦承犯
    行之良好態度等一切情狀，量處如主文所示之刑，以資懲儆
    。至作案用之破壞剪等兇器，已於作案後丟棄滅失，業據被
    告供明在卷，且未扣案，為免執行困難，爰不另為沒收之諭
    知，附此敘明。
五、據上論斷，應依刑事訴訟法第273條之1第1項、第299條第1
    項前段，刑法第2條第1項、修正前刑法第28條、刑法第321
    條第1項第3款，判決如主文。
本案經檢察官戊○○到庭執行職務。
中    華    民    國    95    年    11    月    10    日
                  刑事第二庭    法  官  曾宗欽
以上正本證明與原本無異。
如不服本判決，應於判決送達後10日內向本院提出上訴狀（須附
繕本）。
「切勿逕送上級法院」
                                書記官  沈茜庭
中    華    民    國    95    年    11    月    10    日
附錄本案論罪科刑法條全文：
刑法第321條第1項第3款
犯竊盜罪而有左列情形之一者，處6月以上、5年以下有期徒刑：
三、攜帶兇器而犯之者。


司法院資訊處製作；財團法人民間司法改革基金會備份。
